臺灣高等法院臺南分院刑事判決　　　　 96年度上易字第319號
上　訴　人
即　被　告　甲○○
上列上訴人因竊盜案件，不服臺灣臺南地方法院95年度易字第12
56號，中華民國96年3月16日第一審判決（起訴案號：臺灣臺南
地方法院檢察署95年度偵字第12483號），提起上訴，本院判決
如下：
    主  文
上訴駁回。
    事  實
一、甲○○於民國（下同）92間因違反毒品危害防制條例案件，
    經臺灣臺南地方法院以92年度訴字第684號判處有期徒刑一
    年六月確定，至94年6月18日縮刑期滿執行完畢，猶不知悔
    改，復與吳進祿（已同案判決有期徒刑八月確定）共同基於
    意圖為自己不法所有之犯意聯絡，於95年8月12日16時許，
    由吳進祿騎乘之車牌號碼NLK-322號重型機車，載甲○○前
    往乙○○所有位於臺南縣歸仁鄉○○村○○○段754地號之
    工寮，翻越該工寮週邊之籬笆進入工寮內（無故侵入建築物
    部分未據告訴），徒手竊取乙○○所有之不鏽鋼窗戶1口及
    鋁條25支，價值約共新臺幣（下同）一千多元，並互相合作
    將所竊得之不鏽鋼及鋁條由工寮內丟出籬笆外，得手後，吳
    進祿將前開不鏽鋼窗戶及鋁條放置於上開重型機車腳踏板上
    ，適乙○○之胞弟陳吉輝巡視工寮時撞見滯留工寮內尚未離
    去之甲○○，嗣又聞聲發現在工寮外空地之吳進祿及上開載
    有贓物之重型機車，乃報警當場查獲，並起出上開不鏽鋼窗
    戶1口及鋁條25支（業已發還）。
二、案經臺南縣警察局歸仁分局報告臺灣臺南地方法院檢察署檢
    察官偵查起訴。
    理  由
一、證據能力方面：
    被告以外之人於偵查中向檢察官所為之陳述，除顯有不可信
    之情況者外，得為證據。被告以外之人於審判外之陳述，雖
    不符前四條之規定，而經當事人於審判程序同意作為證據，
    法院審酌該言詞陳述或書面陳述作成時之情況，認為適當者
    ，亦得為證據。當事人、代理人或辯護人於法院調查證據時
    ，知有第159條第1項不得為證據之情形，而未於言詞辯論終
    結前聲明異議者，視為有前項之同意。刑事訴訟法第159條
    之1第2項、第159條之5第2項分別定有明文。查本件證人即
    共同被告吳進祿及證人乙○○、陳吉輝等人於檢察官偵查中
    所為之證述，業經具結在案，且無顯有不可信之情況，依上
    開刑事訴訟法第159條之1第2項之規定，自得作為證據；又
    證人即共同被告吳進祿及證人乙○○、陳吉輝等人於警詢時
    之陳述，證據能力部分業據被告所不爭執，依上開刑事訴訟
    法第159條之5第2項之規定，自亦得作為證據。
二、實體部分：
    (一)被告甲○○經合法傳喚，無正當理由不到庭，據其在本
        院準備程序中固自承與吳進祿 (綽號小馬仔)，於上揭
        時、地與吳進祿先後進入被害人乙○○所有之上開工寮
        ，伊之後有遇到證人陳吉輝等情（詳警卷第10頁至13頁
        ；偵字卷第14至15頁；原審卷第76頁），惟辯稱：吳進
        祿騎機車載伊到該工寮，伊係隨吳進祿進去工寮，伊進
        入工寮係為採草藥，伊不知吳進祿係有竊盜之意並下手
        竊取，況伊腳痛不可能竊取窗戶及鋁條，且也沒看到鋁
        條等物云云。
    (二)惟查：
        (I)證人即共同被告吳進祿於警詢時供稱：95年8月12
            日16時許，由伊騎乘重機車NLK-322號機車載許天
            吉四處閒逛，發現位於台南縣歸仁鄉新厝村754號
            之工寮臨時起意，伊和甲○○趁四下無人時，分別
            從工寮外圍籬笆爬進侵入工寮內，伊發現工寮有不
            鏽鋼窗戶1口和鋁條2袋提議竊取，獲甲○○同意後
            一起竊盜，得手後準備拿去變賣所得平分。伊將不
            鏽鋼窗戶1口拿起丟出工寮外空地，並與甲○○將
            飼料袋裝之鋁條其中1袋一同搬起丟出工寮籬笆外
            空地，另1袋由伊搬起由工寮內雕出籬笆外空地，
            之後伊見甲○○在工寮內許久未出工寮，伊在工寮
            外空地呼叫他，工寮主人聽聞後過來察看，伊向工
            寮主人承認係伊與甲○○竊取，而為警查獲等語（
            詳警卷4至8頁），並於檢察官訊問時具結證稱：許
            天吉事先知道伊要進入竊取，伊與甲○○徒手從籬
            笆進入，將鋁條及不鏽鋼窗戶要搬走時，因為看不
            到甲○○就呼叫他名字而被查獲等語（詳偵字卷第
            9頁），核與證人即被害人乙○○之胞弟陳吉輝於
            警詢時證稱：當日巡視工寮時，在工寮內發現1名
            男子侵入工寮內，與我面對面相遇，當時我問該名
            男子進入工寮欲作何事，該名男子回答說要採草藥
            ，之後我要求其出去工寮外後，就不見人影。約過
            5分鐘後，工寮方空地另有1名男子大聲呼叫，我出
            工寮外發現工寮內之不銹鋼窗戶及鋁條在該男子旁
            邊，而工寮內並無種植草藥，竊嫌應係爬圍籬笆進
            入工寮等語（詳警卷第19至20頁），並於檢察官訊
            問時具結證稱：當天伊開門進入時撞見甲○○，伊
            問他如何進入，他說他不知道，並說是進來採草藥
            ，伊就趕他出去，並發現籬笆外100公尺處有人在
            喊叫，伊出去查看，就看到吳進祿，並看到吳進祿
            的機車上放有乙○○所有的鋁條25條及不鏽鋼窗戶
            ，價值約1千元，伊告訴他不要走，不然要記車牌
            ，吳進祿跟伊道歉要將東西還我，並有告訴伊說另
            一個人的綽號叫「小馬仔」之情節相符（詳偵字卷
            第14頁）；另證人乙○○亦於檢察官訊問時具結證
            稱：工寮係伊所有，有用鐵網圍籬笆，大門也有上
            鎖，當天大門及籬笆均未被破壞，被竊之鋁條約30
            斤及不鏽鋼窗戶共值1千多元等語（詳偵字卷第15
            頁），足認證人乙○○所有之工寮外圍築有籬笆且
            大門平日均有上鎖，被告甲○○應可認識該工寮係
            屬私人處所，且其於案發時係隨同共同被告吳進祿
            以逾越籬笆之非法方式進入該私人所有之工寮，顯
            見並非單純為採草藥而進入工寮；況共同被告吳進
            祿係於欲搬運竊取之物品離開時，呼叫甲○○始為
            陳吉輝聞聲查看進而查獲，足認被告甲○○不但和
            共同被告吳進祿同時非法進入私人所有之工寮，且
            於竊取物品時係與吳進祿合力將系爭不鏽鋼窗戶及
            鋁條搬出，於得手後，亦計劃同時搬運贓物離開現
            場；再參以吳進祿與被告甲○○並無宿怨，亦為被
            告甲○○所自承（詳偵查卷第14頁），是共同被告
            吳進祿應無何故意設詞誣陷被告甲○○之可能，足
            認被告甲○○確係和共同被告吳進祿共同以逾越性
            質上屬安全設備之籬笆之方式，非法進入被害人陳
            其元所有之工寮內竊取不鏽鋼窗戶及鋁條等情，甚
            為明確，復有台南縣警察局歸仁分局扣押物品目錄
            表、贓物認領保管單、刑事現場測繪圖、車籍作業
            系統查詢認可資料乙紙及現場照片七幀等附卷可稽
            （附於警卷第24至25、30、35、36至40頁），是本
            件事證明確，被告犯行洵堪認定。
        (II)雖吳進祿後於原審審理時結證改稱：鋁條係其以雙
            手一次提出去，被告甲○○係尾隨伊進入工寮，伊
            進入工寮時有告訴甲○○是要偷東西，而伊在工寮
            內搬運不鏽鋼及鋁條時，甲○○均有在場看到云云
            （詳原審卷第75頁）；惟共同被告即證人吳進祿與
            被告甲○○均自承係翻越籬笆進入，且據證人即被
            害人乙○○於檢察官訊問時具結證稱：工寮用鐵網
            圍籬笆，大門有上鎖，當天大門及籬笆均未被破壞
            等語（詳偵字卷第15頁），則工寮門鎖既未遭破壞
            ，而2袋鋁條重達30斤，如何以雙手一次「提」出
            工寮，故其於原審所述，顯係迴護甲○○之詞，不
            足採信，應以其於警、偵訊時所述較為可採。
        (III)至被告所提吳國榮聯合診所之診斷書，僅記載被告
            受有雙小腿擦傷，且僅於95年8月6日至同年月8日
            接受門診治療，顯見其傷勢輕微，再徵以證人陳其
            元於檢察官訊問時所述及共同被告吳進祿所指兩人
            前後入侵該工寮之籬笆處之犯罪現場照片乙幀，可
            知該侵入處係以「菱格紋狀鐵網」圍籬，並無足使
            人由縫隙穿入之寬度可言，足證被告確係以翻越籬
            笆之方式侵入工寮，所稱腳痛顯不足以影響其行動
            ，其上開所辯，純為卸責之詞，不足採信。本案並
            有台南縣警察局歸仁分局扣押物品目錄表、贓物認
            領保管單、刑事現場測繪圖、車籍作業系統查詢認
            可資料乙紙及現場照片七幀等附卷可稽（附於警卷
            第24至25、30、35、36至40頁），是本件事證明確
            ，被告犯行洵堪認定。
    (三)按籬笆本係因防閑而設，自屬安全設備之一種，最高法
        院45年台上字第210號判例可資參照。而本件被告甲○
        ○逾越被害人乙○○前揭工寮週邊之籬笆，揆諸前揭判
        例意旨，仍屬「越」過安全設備。故核被告所為，係犯
        刑法第321條第1項第2款之加重竊盜罪。被告甲○○與
        共同被告吳進祿間就上開犯行，有犯意聯絡及行為分擔
        ，應論以共同正犯。被告有事實欄一所示之犯罪及科刑
        紀錄，於94年6月18日縮刑期滿執行完畢，有臺灣高等
        法院被告前案紀錄表一份在卷可稽，其於前受有期徒刑
        之執行完畢後五年內故意再犯本件有期徒刑以上之罪，
        應依刑法第47條第1項規定論以累犯，並加重其刑。至
        共同被告吳進祿等所騎乘之車號NLK-322重型機車，雖
        供本件犯罪預備所用，然係共同被告吳進祿之母吳楊芽
        所有，此經共同被告吳進祿於原審時供述在卷（詳原審
        卷第77至78頁），並有上開車籍作業系統查詢認可資料
        在卷可稽，故不予宣告沒收，併此敘明。
    (四)原審原審結果，認被告竊盜之罪證明確，適用刑法第28
        條、刑法第321條第1項第2款、第47條第1項，並審酌被
        告之犯罪動機、目的、犯罪手段、被害人所受之損害等
        一切情狀，量處如有期徒刑十月，經核認事用法俱無不
        合，量刑亦稱妥適，被告上訴意旨否認犯罪，指摘原判
        決不當，為無理由，應予駁回。
三、被告經合法傳喚，無正當理由不到庭，不待其陳述逕行判決
    。
四、據上論斷，應依刑事訴訟法第368條、第371條，判決如主文
    。
本案經檢察官林炎昇到庭執行職務。
中　　華　　民　　國　　96　　年　　6　　月　　21　　日
  　　　　　　　　　刑事第五庭  審判長法　官　楊明章
　　　　　　　　　　　　　　　　　    法　官  楊子莊
　　　　　　　 　 　　　　　　　　　　法　官  戴勝利
以上正本證明與原本無異。
不得上訴。
　　　　　　　　　　　　　　　　　　　書記官　陳淑貞
中　　華　　民　　國　　96　　年　　6　　月　　21　　日
附錄：本案論罪科刑法條全文：
中華民國刑法第321條：犯竊盜罪而有左列情形之一者，處6月以
                     上、5年以下有期徒刑：
                     一於夜間侵入住宅或有人居住之建築物
                       、船艦或隱匿其內而犯之者。
                     二  毀越門扇、牆垣或其他安全設備而
                         犯之者。
                     三  攜帶兇器而犯之者。
                     四  結夥三人以上而犯之者。
                     五  乘火災、水災或其他災害之際而犯
                         之者。
                     六  在車站或埠頭而犯之者。
                     前項之未遂犯罰之。
